臺灣士林地方法院小額民事判決
111年度湖小字第500號
原      告  莊建和  
被      告  林孟益  


訴訟代理人  伍建榮  

被      告  曾俊翔  
上列當事人間損害賠償（交通）事件，經本院於民國111年7月7
日言詞辯論終結，判決如下：
    主    文
被告應連帶給付原告新臺幣28,091元。
原告其餘之訴駁回。
訴訟費用新臺幣1,000元由被告連帶負擔。
本判決原告勝訴部分得假執行。但被告如以新臺幣28,091元為原
告預供擔保後，得免為假執行。
    理由要領
一、本件依民事訴訟法第436條之18第1項規定，除主文外，加記
    第二項有關兩造爭執要點之判斷。　　　　
二、法院之判斷：
  ㈠本件車禍係被告林孟益、曾俊翔之過失所肇致，其2人之過失
    責任各為1/2：
  ⒈經核閱新北市政府警察局汐止分局函送之本件車禍事故調查
    資料，可知本件車禍之原委為：被告曾俊翔駕駛自小客車（
　　下稱C車）於本件事故地點路旁為倒車時，未留意後方其他
    車輛（包含原告所駕駛其所有之車牌0000-00號自小貨車，
    下稱A車），導致原告緊急煞車，適逢後方被告林孟益駕駛
    大貨車（下稱B車）至本件事故地點，未留意車前狀況並與A
    車保持適當安全距離，因而擦撞A車。本院綜合審酌本件車
    禍發生情節、原因力大小等一切情事，認為本件車禍之發生
　　，被告2人之過失責任各為1/2。
　⒉按，數人共同不法侵害他人之權利者，對於被害人所受損害
    ，所以應負連帶賠償責任，係因數人之行為共同構成違法行
    為之原因或條件，因而發生同一損害，具有行為關連共同性
    之故。民事上之共同侵權行為，並不以共同侵權行為人在主
    觀上有犯意聯絡為必要，如在客觀上數人之不法行為，均為
    其所生損害之共同原因，即所謂行為關連共同，已足以成立
    共同侵權行為（最高法院85年度台上字第139號判決意旨參
    照）。又按，連帶債務之債權人，得對於債務人中之一人或
    數人或其全體，同時或先後請求全部或一部之給付。民法第
    272條第1項前段亦有明文規定。本件車禍為被告2人之過失
    行為所共同肇致，已析述如前，依照上開規定及說明，原告
    請求被告2人就其所受全部損害負連帶賠償責任，即屬有據
    。
　⒊被告林孟益雖抗辯伊就本件車禍僅需負擔一半責任云云，然
    而，此屬被告2人就本件損害賠償債務之內部分擔問題，並
    不影響原告得對被告2人請求連帶賠償全部損害之權利，應
    予敘明。
　㈡以下審酌原告得請求之賠償金額：　
　⒈按，損害賠償以回復原狀為原則，於舊品以新品更換時，應
    扣除合理之折舊，方屬允當。本院參酌固定資產耐用年數表
　　、固定資產折舊率、營利事業所得稅查核準則第95條第6項
    等規定，認為原告修繕費用新臺幣（下同）46,774元，其中
    更換零件費用22,419元部分，採平均法計算，應扣除之合理
    折舊額為18,683元，是原告得請求被告2人連帶賠償必要修
    復費用之損害額應為28,091元（計算式：46,774－18,683＝28
    ,091）。超過此金額範圍之請求，即不應准許。
　⒉被告林孟益雖另抗辯零件換新部分，應依定律遞減法計算折
    舊額云云。但本院綜酌卷附資料及全辯論意旨，認為應採平
    均法計算折舊額，較為合理適當，附此敘明。　
  ㈢從而，原告本於共同侵權行為之法律關係，請求被告連帶給
    付如主文第一項所示，為有理由，應予准許。逾此範圍之請
    求，則無理由，應予駁回。
中　　華　　民　　國　　111 　年　　7 　　月　　21　　日
                  內湖簡易庭  法　官　施月燿
以上為正本係照原本作成。
如不服本判決，應於送達後20日內，向本院提出上訴狀並應記載
上訴理由，表明關於原判決所違背之法令及其具體內容與依訴訟
資料可認為原判決有違背法令之具體事實，如於本判決宣示後送
達前提起上訴者，應於判決送達後20日內補提上訴理由書（須附
繕本）。
中　　華　　民　　國　　111 　年　　7 　　月　　21　　日
                              書記官  朱鈴玉